# 是否要计算免租期的租金？

提问人：风和日丽 时间：2013-01-07 15:38:48
合同条款如下 “物业商业合作期是 2012 年 4 月 1 日至 2013 年 3 月 31 日止，此外， 2012 年 1 月 1 日至 2012 年 3 月 31 日为免租期。 商业合作费的支付标准如下： 2012 年 1 月 1 日至 2012 年 3 月 31 日为免租期。 2012 年 4 月 1 日至 2013 年 3 月 31 日，月租金为 80 万元。”
做为承租方，公司要付的租金总额是80*12=960万，是从 1 月份开始每月计 64 万(960/15个月), 还是1-3月份不计，从 4 月份开始每月计 80 万？
合同上约定合作期是从 2012 年 4 月 1 日开始的，那么1-3月的免租期是否可以不计算租金？

回答人：chenyiwei
需要考虑在 2012 年 1 ～ 3 月的免租期内，该租赁资产是否实际由承租方使用。如果是，则应按照经营租赁中激励措施的处理原则处理，在 15 个月内每月确认 64 万元的租金费用。出租方按同一原则处理。

提问人：hrtsex 时间：2016-01-15 17:38:32
请教陈版，若合同规定了 3 年的免租期，但 3 年后的租赁价格并未明确（合同规定为：按照园区最优惠的条件执行），在这种情况下，免租期是否需要确认租金呢？

回答人：chenyiwei
建议先按照租赁期开始日（即免租期开始日）同类或类似房地产的“园区最优惠租金”对免租期后的租金水平进行估计，据此确认免租期内的租金。免租期满后，根据实际签订的租金水平再对后续年度的租赁费用进行调整。

提问人：whachel 时间：2016-08-24 09:48:51
请教陈版：如果一开始使用别人的办公楼，没有签租赁合同，也没有付租金；然后 3 年后，开始签订租赁合同，年租金 80 万元，前面的审计报告已出，没有提取租赁费用，后面要调整吗？如果该公司要上市，三年一期报表要对前面报表调整吗？

回答人：chenyiwei
一般情况下，只有关联方之间才会出现在无租约的情况下无偿使用他人资产的情况，因此应当在无偿使用期间按该资产的市场租金水平确认租金费用和资本公积，并追溯重述前期报表，尤其是对IPO公司务必要这样调整。